【裁判字號】    99,上訴,3289
【裁判日期】    991019
【裁判案由】    毒品危害防制條例
【裁判全文】
臺灣高等法院刑事判決                99年度上訴字第3289號
上  訴  人
即  被  告  甲○○
上列上訴人因違反毒品危害防制條例案件，不服臺灣基隆地方法
院99年度訴字第419號，中華民國99年7月30日第一審判決（起訴
案號：臺灣基隆地方法院檢察署99年度毒偵字第615 號），提起
上訴，本院判決如下：
    主  文
上訴駁回。
    事  實
一、甲○○前於民國（下同）87年間，因施用毒品案件，經強制
    戒治，於88年10月26日戒治完畢出所；又於89年間，因施用
    毒品案件，再經裁定令入戒治處所施以強制戒治，於90年11
    月23日執行完畢，刑案部分則經臺灣板橋地方法院於90年 3
    月29日以90年度訴字第212 號判決判處有期徒刑10月確定。
    又因偽造文書案件，經同法院於90年10月25日以90年度重簡
    字第846號判決判處有期徒刑3月確定，上開2 罪經定應執行
    刑為有期徒刑1 年，於96年6月7日假釋期滿執行完畢。詎其
    仍不思悔改，復基於施用第一級毒品海洛因之犯意，於99年
    1 月11日某時，在臺北縣瑞芳鎮○○路33號之住處，以針筒
    注射之方式，施用海洛因1 次。嗣於同月14日10時15分許，
    經臺灣基隆地方法院檢察署觀護人通知到場採尿，送驗結果
    呈嗎啡陽性反應，而查悉上情。
二、案經臺灣基隆地方法院檢察署觀護人報請臺灣基隆地方法院
    檢察署檢察官偵查起訴。
    理  由
壹、程序方面
    按被告以外之人於審判外之陳述，雖不符刑事訴訟法第 159
    條之1至第159條之4 之規定，而經當事人於審判程序同意作
    為證據，法院審酌該言詞陳述或書面陳述作成時之情況，認
    為適當者，亦得為證據；當事人、代理人或辯護人於法院調
    查證據時，知有刑事訴訟法第159條第1項不得為證據之情形
    ，而未於言詞辯論終結前聲明異議者，視為有前項之同意，
    刑事訴訟法第159條之1、第159條之5第1項、第2項分別定有
    明文。經查，本判決下列所引用之被告以外之人於審判外之
    陳述或非供述證據，檢察官、被告於本院言詞辯論終結前均
    未聲明異議，本院審酌上開證據資料製作時較無人情施壓或
    干擾，亦無不當取供，及證明力明顯過低之瑕疵，認以之作
    為證據應屬適當，故揆諸前開規定，認前揭證據資料有證據
    能力，合先敘明。
貳、實體方面
一、上開事實，業據被告甲○○於偵查、原審及本院審理時坦承
    不諱，且被告於觀護人室採尿送驗結果，呈嗎啡陽性反應，
    有臺灣基隆地方法院檢察署受保護管束人尿液檢體監管紀錄
    表、臺灣尖端先進生技醫藥股份有限公司99年1 月22日濫用
    藥物檢驗報告等在卷（臺灣基隆地方法院99年度毒偵字第61
    5號偵查卷第3頁正、背面）可稽，堪認被告上開自白確與事
    實相符，足以採信。查按毒品危害防制條例係於92年7月9日
    修正公布，自93年1月9日起施行，其中第20條、第23條將施
    用毒品之刑事處遇程序，區分為「初犯」、「五年內再犯」
    、「五年後再犯」，其中倘被告前經觀察、勒戒或強制戒治
    執行完畢釋放後，於5 年內已再犯，經依法追訴處罰，縱其
    第三次（或第三次以上）再度施用毒品之時間，在初犯經觀
    察、勒戒或強制戒治執行完畢釋放五年以後，已不合於「五
    年後再犯」之規定，且因已於「五年內再犯」，顯見其再犯
    率甚高，原實施觀察、勒戒或強制戒治，已無法收其實效，
    即應依該條例第10條處罰（最高法院95年度台非字第59號、
    第65號判決意旨及最高法院95年第7 次刑事庭會議決議、97
    年度第5 次刑事庭會議意旨參照）。被告有如事實欄所載，
    於88年10月26日強制戒治期滿執行完畢，又於89年間，因施
    用毒品案件，再經裁定令入戒治處所施以強制戒治，於90年
    11月23日執行完畢等情，有臺灣高等法院被告前案紀錄表在
    卷可稽。被告既曾於強制戒治後「五年內再犯」，竟又再次
    為本件施用犯行，揆諸前揭說明，即非屬毒品危害防制條例
    第20條第3 項所定「五年後再犯」之情形，故檢察官依法逕
    行起訴，於法要無不合，本件事證明確，被告犯行洵堪認定
    。
二、查海洛因係毒品危害防制條例第2條第2項第1 款規定之第一
    級毒品，是被告甲○○所為，係犯同條例第10條第1 項之施
    用第一級毒品罪。被告施用前持有第一級毒品之行為，應為
    施用之高度行為所吸收，不另論罪。被告有如事實欄所示刑
    案之執行情形，此有臺灣高等法院被告全國前案紀錄表在卷
    可按，其受有期徒刑之執行完畢後，5 年內再犯本案有期徒
    刑以上之罪，為累犯，應依刑法第47條第1 項之規定加重其
    刑。
三、原審認被告罪證明確，依毒品危害防制條例第10條第1 項，
    刑法第11條前段、第47條第1 項規定，審酌被告前已有施用
    毒品前科，有上開刑案紀錄表可查，今再為施用，法治觀念
    之淡薄，然施用毒品究屬戕害自身健康之犯罪，被告施用毒
    品尚未造成他人明顯之危害，且於本院審理中已坦承犯行，
    犯後態度尚稱良好，並兼衡被告犯罪之動機、目的、手段、
    生活狀況及智識程度，暨公訴人請求科以適當之刑等一切情
    狀，量處有期徒刑柒月，認事用法，核無不合，量刑亦屬妥
    適，被告上訴意旨，徒以藉上訴期間，推遲確定後之執行，
    為無理由，應予駁回。
據上論斷，應依刑事訴訟法第368條，判決如主文。
本案經檢察官彭南雄到庭執行職務。
中    華    民    國    99    年    10    月    19    日
                  刑事第三庭  審判長法  官  陳博志
                                    法  官  劉興浪
                                    法  官  許文章
以上正本證明與原本無異。
如不服本判決，應於收受送達後10日內向本院提出上訴書狀，其
未敘述上訴之理由者並得於提起上訴後10日內向本院補提理由書
（均須按他造當事人之人數附繕本）「切勿逕送上級法院」。
                                    書記官  蔡慧娟
中    華    民    國    99    年    10    月    19    日

司法院資訊處製作；財團法人民間司法改革基金會備份。
